臺灣高等法院臺南分院刑事判決　　　　 96年度上訴字第852號
上　訴　人
即　被　告　乙○○
　　　　　　　　　　　2樓
指定辯護人　本院公設辯護人　甲○○
上列上訴人因違反槍砲彈藥刀械管制條例案件，不服臺灣臺南地
方法院95年度訴字第1230號中華民國96年4月18日第一審判決（
起訴案號：臺灣臺南地方法院檢察署94年度偵字第8505號），提
起上訴，本院判決如下：
    主  文
上訴駁回。
    事  實
一、緣黃慶耀於民國九十四年六月間某日，將其未經許可而非法
    持有具殺傷力仿walther廠半自動手槍製造之玩具手槍換裝
    土造金屬槍管而成之8ＭＭ改造槍枝2枝（含彈匣五個，槍枝
    管制編號分別為：0000000000、0000000000）、仿貝瑞塔手
    槍之改造手槍1枝（含彈匣3個，槍枝管制編號：0000000000
    ）及具殺傷力之9ＭＭ土造子彈11顆、9ＭＭ制式子彈1顆持
    至臺南市○○路○段373號21巷117號乙○○當時之住處交由
    亦未經許可持有之乙○○寄藏，數日後，乙○○又將上開槍
    彈等物持至臺南縣永康市○○街48號5樓賴世明住處，於徵
    得賴世明同意後，二人即基於共同犯意聯絡及行為分擔，在
    該處未經許可共同為黃慶耀寄藏上開槍、彈（其中土造子彈
    4顆經試射擊發已失其殺傷力）。嗣於同年月29日下午3時許
    ，經警在上揭賴世明住處查獲上開槍彈（黃慶耀部分由臺灣
    臺南地方法院另案審結）。
二、案經臺南縣警察局移送臺灣臺南地方法院檢察署檢察官偵查
    起訴。
    理  由
一、按被告以外之人於審判外之陳述，經當事人於審判程序同意
    作為證據，法院審酌該言詞陳述或書面陳述作成時之情況，
    認為適當者，亦得為證據。當事人、代理人或辯護人於法院
    調查證據時，知有刑事訴訟法第159條第1項不得為證據之情
    形，而未於言詞辯論終結前聲明異議，視為有前項之同意，
    刑事訴訟法第159條之5定有明文。查被告乙○○對於其他證
    人黃慶耀、賴世明2人於警詢、偵查中之陳述，為審判外之
    陳述而屬傳聞證據、被告及公訴人於偵、審中提出及偵、審
    中所調取函查之各項具傳聞性質之證據資料如搜索扣押筆
    錄、扣押物品目錄表（警9095卷第31至37頁）；現場照片
    、槍枝照片（警9095卷第44至53頁、警9045卷第18頁）；
    台北關稅局扣押貨物、運輸工具收據及搜索筆錄、進口報單
    （偵8621卷第11至12頁、第18頁、第20至22頁）；內政部
    警政署刑事警察局93年11月8日刑鑑字第930196798號槍彈鑑
    定書（偵8621號卷第24至43頁）；內政部警政署刑事警察
    局94年7月19日刑鑑字第940106149號槍彈鑑定書（偵8505號
    卷第9至13頁）；內政部警政署刑事警察局94年8月12日刑
    鑑字第940106154號槍彈鑑定書（偵8635號卷第52至59頁）
    ；內政部93年12月9日內授警字第930077330號函（偵8621
    號卷第45頁），公訴人、被告乙○○於本院審判程序中對於
    前述證人於警詢、偵查中之證述及其他相關具傳聞性質之證
    據資料之證據能力，均沒有意見，且迄於言詞辯論終結前亦
    未聲明異議。本院審酌上開證人於警詢、偵查中在檢察官面
    前陳述及各項證據資料作成之情況，核無違法取證或其他瑕
    疪，且為證明本件犯罪事實所必要之重要關係事項，認為以
    之作為證據為適當，上開證人於警詢、偵查中所為審判外之
    陳述及其他相關證據資料，自得採為證據。
二、上開事實，業據被告乙○○於警詢、偵查中、原審及本院審
    理時均自白不諱，並有扣案改造槍枝3枝、改造子彈11顆及
    制式子彈1顆可佐。且上開槍彈經鑑驗結果，認定：送鑑改
    造8ＭＭ手槍2枝，均係由仿walther廠ＰＰＫ／Ｓ型半自動
    手槍製造之玩具手槍換裝土造金屬槍管而成之改造手槍（含
    彈匣5個，槍枝管制編號分別為：0000000000、0000000000
　  ），送鑑改造貝瑞塔手槍1枝（含彈匣3個，槍枝管制編號：
    0000000000），係仿Beretta廠半自動手槍製造之玩具手槍
    換裝土造金屬槍管改造而成之改造槍枝，均機械性能良好，
    可擊發適用子彈，認具殺傷力；送鑑改造子彈12顆，其中11
    顆係具直徑約9ＭＭ金屬彈頭之土造子彈，經採樣4顆試射，
    均可擊發，至其餘1顆，係口徑9ＭＭ制式子彈，均具殺傷力
    ，有卷附內政部警政署刑事警察局94年7月19日刑鑑字第094
    0106149號槍彈鑑定書可參。被告自白核與事實相符，自得
    採為論罪之依據。本件事證明確，被告犯行洵堪認定，應依
    法論科。
三、新舊法比較：
    被告行為後，刑法及刑法施行法業於94年2月2日經總統以華
    總一義字第09400014901號令修正公布，並於95年7月1日施
    行（下稱新刑法，修正前刑法下稱舊刑法），參酌最高法院
    95年5月23日刑事庭第8次會議決議，新刑法第2條第1項規定
    ，係規範行為後法律變更所生新舊法律比較適用準據法，於
    新刑法施行後，應適用新刑法第2條第1項規定，為從舊從輕
    比較。另比較時應就罪刑有關之共犯、未遂犯、想像競合犯
    、牽連犯、連續犯、結合犯，以及累犯加重、自首減輕暨其
    他法定加減原因（如身分加減）與加減比例等一切情形，本
    於統一性及整體性原則，綜其全部罪刑結果，而為比較。茲
    分述如下:
    (一)被告行為後，94年2月2日修正公布之刑法修正條文已於95
    年7月1日施行。而按行為後法律有變更者，適用行為時之法
    律。但行為後之法律有利於行為人者，適用最有利於行為人
    之法律，上開修正施行後之刑法第2條第1項定有明文（刑法
    第2條規定係規範行為後法律變更所生新舊法律比較適用之
    準據法，於新法施行後，應逕適用新法第2條第1項之規定，
    為「從舊從輕」之比較〈最高法院95年第8次刑事庭會議決
    議一之 (一)〉。）；又同法第11條之規定亦於同次修正為
    「本法總則於其他法律有刑罰或保安處分之規定者，亦適用
    之。但其他法律有特別規定者，不在此限。」其性質上屬於
    「過橋條款」，而為法律適用之準據，且無關乎犯罪行為可
    罰性要件之變更，自應逕行適用裁判時有效之上開現行條文
    。
    (二)被告行為後，刑法第28條之規定，已修正為「二人以上共
    同實行犯罪之行為者，皆為正犯」（公布施行日期同於上開
    刑法第2條）。比較修正前後刑法第28條之規定，修正後之
    規定，僅排除完全未參與犯罪相關行為之「實行」的「陰謀
    共同正犯」及「預備共同正犯」。新法之適用結果，並未較
    有利於被告，自應適用被告行為時即修正前刑法第28條規定
    予以處斷。
    (三)被告行為後，刑法第55條想像競合犯之規定，業經修正公
    布施行（公布施行日期同於上開刑法第2條），該條雖增訂
    但書有關科刑範圍之限制，然僅係法理之明文化，修正施行
    後之規定並未對被告有利。故應依修正前刑法第55條想像競
    合犯部分之規定，從情節較重之槍砲彈藥刀械管制條例第8
    條第4項之罪論斷。
    (四)本件被告犯罪時之易服勞役折算標準，係以修正前刑法第
    42條第2項前段「以一元以上三元以下折算一日」、廢止前
    罰金罰鍰提高標準條例第2條前段「就其原定數額提高為一
    百倍折算一日」及現行法規所定貨幣單位折算新臺幣條例第
    2條規定現行法規所定金額以新臺幣元之三倍折算為準據，
    則本件被告犯罪時之易服勞役折算標準係以最高新臺幣九百
    元折算一日。惟95年7月1日修正公布施行之刑法第42條第3
    項前段規定：「易服勞役以新臺幣一仟元、二仟元或三仟元
    折算一日。」比較新舊法，以修正後之法律適用，較有利於
    被告，自應適用修正後之刑法第42條第3項前段規定，就併
    科罰金部分，諭知易服勞役之折算標準。
四、論罪科刑：
　  (一)核被告所為，係犯槍砲彈藥刀械管制條例第8條第4項之未
    經許可，寄藏其他可發射子彈具有殺傷力之槍枝罪及同條例
    第12條第4項之未經許可寄藏子彈罪。又扣案之彈匣應認係
    上開槍枝之構成部分，並非單獨存在，故不另論同條例第13
    條第4項之未經許可寄藏持有槍彈之主要組成零件罪。
　  (二)被告與同案被告賴世明就上開寄藏槍彈之行為，有犯意聯
    絡及行為分擔，均為共同正犯，應依修正前刑法第28條規定
    論處。
    (三)被告以一行為觸犯上開槍砲彈藥刀械管制條例第8條第4項
    、第12條第4項之罪，為想像競合犯，應依修正前刑法第55
    條想像競合犯部分之規定，從情節較重之槍砲彈藥刀械管制
    條例第8條第4項之罪論斷。
五、原判決以被告乙○○違反槍砲彈藥刀械管制條例犯行，罪證
    明確，因予適用槍砲彈藥刀械管制條例第8條第4項、第12條
    第4項，修正施行後刑法第11條前段、第2條第1項、修正前
    刑法第28條、第55條、第42條第3項前段之規定，並審酌被
    告寄藏槍彈之行為，對於社會治安存有潛在之危險性，共寄
    藏3枝槍枝及12顆子彈之數量，然被告僅有施用毒品而經觀
    察、勒戒之前科，有臺灣高等法院被告前案紀錄表在卷可參
    ，素行非惡，且犯後坦承全部犯行，態度良好且具悔意，寄
    藏時間均尚不及一個月，且並未對於他人或公眾造成現實惡
    害，及其智識程度等一切情狀，量處有期徒刑參年陸月，併
    科罰金新台幣拾伍萬元，並就罰金刑部分諭知易服勞役之折
    算標準。另說明扣案仿walther廠半自動手槍製造之玩具手
    槍換裝土造金屬槍管而成之8ＭＭ改造槍枝二枝（含彈匣5個
    ，槍枝管制編號分別為：0000000000、0000000000）、仿Ｂ
    eretta廠半自動手槍製造之玩具手槍換裝土造金屬槍管改造
    而成之改造槍枝1枝（含彈匣3個，槍枝管制編號：00000000
    00）及具殺傷力之9ＭＭ土造子彈7顆、9ＭＭ制式子彈1顆，
    均屬違禁物，應依刑法第38條第1項第1款之規定宣告沒收。
    至其餘扣案改造子彈4顆，業經內政部警政署刑事警察局實
    際試射擊發而失其殺傷力，已如前述，自非違禁物，且非被
    告所有之物，不予宣告沒收。
六、本院經核原判決認事用法，均無違誤，量刑亦稱妥適。被告
    上訴意旨，指摘原審量刑過重，依上所述，為無理由，應予
    駁回。
據上論結，應依刑事訴訟法第368條，判決如主文。
本案經檢察官劉得鉦到庭執行職務。
中　　華　　民　　國　　96　　年　　8　　月　　28  　日
                  刑事第六庭  審判長法　官  蔡崇義
                                    法　官  董武全
                                    法　官  曾文欣
以上正本證明與原本無異。
如不服本判決，應於收受本判決後十日內向本院提出上訴書狀。
其未敘述上訴理由者並得於提起上訴後十日內向本院補提理由書
狀（均須按他造當事人之人數附繕本）「切勿逕送上級法院」。
　　　　　　　　　　　　　　　　　　書記官  李育儒
中　　華　　民　　國　　96　　年　　8 　　月　　29　　日
附錄論罪科刑法條
槍砲彈藥刀械管制條例第8條第4項
未經許可，持有、寄藏或意圖販賣而陳列第1項所列槍枝者，處
三年以上十年以下有期徒刑，併科新臺幣七百萬元以下罰金。
槍砲彈藥刀械管制條例第12條第4項
未經許可，持有、寄藏或意圖販賣而陳列子彈者，處五年以下有
期徒刑，併科新台幣三百萬元以下罰金。
附表
┌──┬────────────────┬───┬────────────┐
│編號│槍枝名稱、型式、口徑及管制編號  │ 數量 │　　　　鑑定報告        │
├──┼────────────────┼───┼────────────┤
│ 一 │仿walther廠半自動手槍製造之玩具 │貳枝（│鑑定結果認均機械性能良好│
│    │手槍換裝土造金屬槍管而成之8ＭＭ │含彈匣│，可擊發適用子彈，認具殺│
│    │改造槍枝（槍枝管制編號分別為：11│伍個）│傷力。                  │
│    │00000000、0000000000）          │      │                        │
│    │                                │      │                        │
│    │                                │      │                        │
├──┼────────────────┼───┼────────────┤
│ 二 │仿Ｂeretta廠半自動手槍製造之玩具│壹枝（│同上。                  │
│    │手槍換裝土造金屬槍管改造而成之改│含彈匣│                        │
│    │造槍枝（槍枝管制編號：0000000000│個）│                        │
│    │）                              │      │                        │
├──┼────────────────┼───┼────────────┤
│ 三 │9ＭＭ土造子彈                   │柒顆  │具殺傷力。              │
│    │  　                            │      │                        │
├──┼────────────────┼───┼────────────┤
│ 四 │9ＭＭ制式子彈                   │壹顆  │具殺傷力。              │
│    │                                │      │                        │
└──┴────────────────┴───┴────────────┘
